【裁判字號】    95,台上,3339
【裁判日期】    950621
【裁判案由】    違反毒品危害防制條例
【裁判全文】
最高法院刑事判決            九十五年度台上字第三三三九號
    上訴人  甲○○
                    號之2
上列上訴人因違反毒品危害防制條例案件，不服台灣高等法院中
華民國九十二年六月十二日第二審判決（九十二年度上訴字第一
三八八號，起訴案號：台灣台北地方法院檢察署九十年度偵字第
二五一００號），提起上訴，本院判決如下：
    主  文
上訴駁回。
    理  由
按刑事訴訟法第三百七十七條規定，上訴於第三審法院，非以判
決違背法令為理由，不得為之。是提起第三審上訴，應以原判決
違背法令為理由，係屬法定要件。如果上訴理由狀並未依據卷內
訴訟資料，具體指摘原判決不適用何種法則或如何適用不當，或
所指摘原判決違法情事，顯與法律規定得為第三審上訴理由之違
法情形，不相適合時，均應認其上訴為違背法律上之程式，予以
駁回。本件原判決認定上訴人甲○○基於售賣第二級毒品大麻牟
利之概括犯意，於民國九十年七月間，在台北市○○○路「創世
紀ＰＵＢ」，以每零點五盎司新台幣（下同）四千元之價格，先
後二次向綽號「阿金」（或「阿欽」）之不詳姓名成年男子販入
一盎司之大麻，再自行捲成煙捲（每零點五盎司大麻可捲製六十
支至七十支大麻煙），除部分自行施用外，其餘則以每八支大麻
煙一千元之代價，在台北市各舞廳或ＰＵＢ內，售賣予不特定之
人。同年十二月二日凌晨，上訴人在台北市○○○路○段二一七
號地下一樓「轉捩點ＰＵＢ」內，先後三次售賣大麻煙予不詳姓
名者，得款共三千元。迨同日上午十時二十分許，經店內人員發
覺，報警查獲等情，因而撤銷第一審之判決，改判論處上訴人連
續販賣第二級毒品罪刑，已敘明其所憑之證據及認定之理由，而
以上訴人否認犯罪所持之辯解為不足採，予以指駁綦詳。所為論
敘，俱有卷存之證據資料可資覆按，從形式上觀察，並無判決違
背法令之情形存在。復查警方於九十年十二月二日十一時三十分
詢問上訴人時（詢問地點在台北市政府警察局中山分局長安東路
派出所），已先告知刑事訴訟法第九十五條各款所列事項，並記
明於筆錄（見偵查卷第四頁）。至另紙「告知書」記載之時間為
九十年十二月二日十時三十分，則係警方在台北市○○○路○段
二一七號地下一樓逕行逮捕上訴人時所為之告知，此對照「台北
市政府警察局中山分局通知（存根）」（即逕行逮捕通知）所載
逕行逮捕之時間及地點即明（見偵查卷第十一頁、第十二頁）。
上訴意旨徒以上開「告知書」與警詢時間不同，漫稱警方於詢問
時未踐行刑事訴訟法第九十五條之告知義務等語，據以指摘原判
決違法，不符第三審上訴之法定要件。再，警方詢問上訴人時雖
未同時連續錄音，但上訴人之陳述係出於自由意思，且與事實相
符，無礙於該筆錄之公信力，判決內已詳加衡酌說明（見原判決
第六面第十五行至第十面第六行），不得執此再事爭辯，而據為
第三審上訴之合法理由。又證人即「轉捩點ＰＵＢ」店長黃又石
固未親睹上訴人在其店內售賣大麻煙，惟其證言旨在說明店員向
警方報案之經過，乃原判決綜合全卷訴訟資料所參酌之情況證據
之一，即排除其證言，仍不影響原判決所為之事實認定，不生違
背法令之問題。上訴意旨指摘之各節，均與法律規定得為第三審
上訴理由之違法情形，不相適合，其上訴為違背法律上之程式，
應予駁回。
據上論結，應依刑事訴訟法第三百九十五條前段，判決如主文。
中    華    民    國  九十五  年    六    月  二十一  日
                      最高法院刑事第二庭
                          審判長法官  紀  俊  乾
                                法官  陳  東  誥
                                法官  劉  介  民
                                法官  郭  毓  洲
                                法官  韓  金  秀
      本件正本證明與原本無異
                                      書  記  官
中    華    民    國  九十五  年    六    月  二十二  日
                                                   ｍ


司法院資訊處製作；財團法人民間司法改革基金會備份。
